臺灣高雄地方法院刑事判決
公　訴　人　臺灣高雄地方法院檢察署檢察官
被　　　告　乙○○
　　　　　　　　　　現於臺灣高雄看守所
被　　　告　甲○○
　　　　　　　　　　現於臺灣高雄看守所
選任辯護人　黃清江律師
選任辯護人　蔡明哲律師
上列被告因竊盜等案件，經檢察官提起公訴（95年度偵字第
27655 、28818 號），及追加起訴（95年度偵字第27655 號)，
本院判決如下：
    主  文
乙○○共同犯如附表一所示之竊盜罪，均累犯，各處如附表一所
示之刑；又犯如附表二所示之竊盜罪，均累犯，各處如附表二所
示之刑。附表一所示之刑及附表二所示之刑，應執行有期徒刑參
年。又意圖為自己不法之所有，而侵占離本人所持有之物，處罰
金新臺幣壹萬貳仟元，罰金如易服勞役，以新臺幣壹仟元折算壹
日。
甲○○共同犯如附表一所示之竊盜罪，各處如附表一所示之刑，
應執行有期徒刑壹年拾月。
    事  實
一、乙○○前因竊盜案件，經本院以93年度易字第661 號判決判
    處有期徒刑8 月確定，甫於民國 (下同)94 年1 月20日縮刑
    期滿執行完畢。詎其仍不知悔改，於95年7 月至10月20日間
    某日，在不詳地點，拾獲黃士杰於95年7 月中旬某日，在高
    雄市區遺失之皮夾（內有證件、現金、統一發票等物)後 ，
    占為己有。復與甲○○共同基於意圖為自己不法之所有之犯
    意聯絡，由乙○○騎乘機車搭載甲○○，沿途尋找作案目標
    ，先後於附表一所示之時間、地點趁附表一所示之吳友芬等
    人之機車置物箱未關妥或自小客車車門未上鎖之際，由乙○
    ○停車後，徒手打開機車置物箱或自小客車車門而竊取吳友
    芬等人所有如附表一所示之財物，甲○○則在旁把風。2 人
    得手後即騎乘機車離去，並將竊得之手機售予伍肇商（檢察
    官另行偵查）所經營位於高雄市○○○路464 號之「換G 俱
    樂部」通訊行，所得財物朋分花用。乙○○另基於為自己不
    法所有之意圖，於附表二所示之時間、地點，竊取黃瓊珠、
    蔡怡鳳2 人所有如附表二所示之財物，得手後離去。嗣經警
    分別(1)於95年10月19日17時50分許在高雄市○○○路464 號
    「換G 俱樂部」通訊行，查扣乙○○賣予王廷瑋（檢察官另
    行偵查），再由王廷瑋賣予伍肇商之手機54支（其中5 支為
    乙○○賣予王廷瑋之手機：分別為陳惠玲失竊之TELSON牌YD
    C320型、序號AＺ0000000000號手機1 支，蔡淑惠失竊之Sony
    Ericsson牌T230型、序號0000000000000000號手機1 支，江
    彩蓮失竊之Innostream牌i2100 型、序號000000000000000
    號手機1 支，顏櫻桃失竊之MOTOROLA牌T720型、序號000000
    0000 00000號手機1 支，朱俞樺失竊之PHILIPS 牌630 型、
    序號000000000000000 號手機1 支）；於(2)95年10月20日9
    時30分許，在高雄市○○區○○路447 號高富飯店乙○○居
    處，查扣商美月遭竊之NOKIA 手機1 支 (序號000000000000
    000 號)、 粉紅色女用皮夾、莊淑理遭竊之摩拖羅拉手機1
    支 (序號000000000000000 號)、 現金新台幣3,500 元；於
    (3)95年10月20日10時許，在高雄市○○區○○路48巷34號乙
    ○○住處，查扣吳友芬遭竊之SanDisk 牌隨身碟1 台、蔡淑
    惠遭竊之ipod-MP3隨身碟1 台（序號JQ449E3KR5R） 、朱俞
    樺遭竊之MSI-MP3 隨身碟1 台、黃瓊珠遭竊之統一發票2 張
     (號碼PS00000000、PS00000000) 、蔡怡鳳遭竊之統一發票
    1 張 (號碼PQ00000000) 及黃士杰遺失之統一發票1 張 (號
    碼NP00000000) ，始查悉上情。
二、案經陳惠玲、蔡淑惠、江彩蓮、黃瓊珠訴由高雄市政府警察
    局移送臺灣高雄地方法院檢察署檢察官偵查起訴及追加起訴
    。
    理  由
壹、證據能力部分：
一、按「被告以外之人於審判外之言詞或書面陳述，除法律有規
    定者外，不得作為證據。」刑事訴訟法第159 條第1 項固定
    有明文。惟按，「被告以外之人於審判外之陳述，雖不符前
    4 條之規定，而經當事人於審判程序同意作為證據，法院審
    酌該言詞陳述或書面陳述作成時之情況，認為適當者，亦得
    為證據。當事人、代理人或辯護人於法院調查證據時，知有
    第159 條第1 項不得為證據之情形，而未於言詞辯論終結前
    聲明異議者，視為有前項之同意。」刑事訴訟法第159 條之
    5 亦規定甚明。本件被害人陳惠玲、蔡淑惠、江彩蓮、吳友
    芬、顏櫻桃、朱俞樺、莊淑理、商美月、黃瓊珠、蔡怡鳳、
    黃士杰等人於警詢中之陳述、渠等出具之贓物認領保管單各
    1 紙，及豐屏興業股份有限公司95年11月30日豐屏發（95）
    年字第073 號函、七熹股份有限公司96年1 月10日熹總第
    9600110001號函、家樂福股份有限公司95年12月4 日函之回
    覆內容，雖分別屬被告以外之人於審判外之言詞或書面陳述
    ，惟檢察官、被告、辯護人於本院調查證據時，知有上情而
    未於言詞辯論終結前聲明異議，本院審酌上開筆錄、贓物認
    領保管單及函文作成時，較無人情施壓或干擾，亦無不當取
    供之情形，或虛偽作假之動機，認為以之作為本案之證據亦
    屬適當，上開被害人警詢中之陳述、贓物認領保管單及函文
    ，依刑事訴訟法第159 條之5 之規定，自得為證據。
二、次按，刑事訴訟法第159 條之4 規定，除前3 條之情形外，
    下列文書亦得為證據：(一)除顯有不可信之情況外，公務員職
    務上製作之紀錄文書、證明文書。此係因公務員職務上製作
    之紀錄文書或證明文書，係公務員依職權所為，與其責任、
    信譽攸關，若有錯誤、虛偽，公務員可能因此擔負刑事及行
    政責任，且該等文書經常處於可能受公開檢查之狀態，其正
    確性及真實之保障極高，具有一定程度之不可代替性，是除
    非有顯不可信之情況外，上開公務文書應具有證據能力。查
    本件卷附之高雄市政府警察局刑事警察大隊搜索扣押筆錄、
    扣押物品目錄表各1 份，均係公務員職務上製作之文書，且
    均製作複本交付被搜索扣押人，而處於可能受公開檢查之狀
    態，經查亦無顯不可信之情況，上開文書自均具有證據能力
    ，亦予敘明。
貳、實體部分：
一、訊據被告乙○○、甲○○均坦承附表一所示之竊盜犯行，惟
    被告乙○○矢口否認附表二所示之竊盜及前揭侵占遺失物之
    犯行，辯稱其並未竊取黃瓊珠、蔡怡鳳之財物，亦無侵占黃
    士杰遺失之財物，警方查扣的發票都是伊買東西留下來的等
    語。經查：
(一)被告乙○○、甲○○2 人自白渠等共同為附表一所示之竊盜
    犯行，核與證人王廷瑋、告訴人陳惠玲、蔡淑惠、江彩蓮及
    被害人吳友芬、顏櫻桃、朱俞樺、莊淑理、商美月等人於警
    詢時之陳述情節相符。此外，復有被害人吳友芬之隨身碟內
    之「佳容的喜訊」列印資料1 紙、告訴人陳惠玲、蔡淑惠、
    江彩蓮及被害人吳友芬、顏櫻桃、朱俞樺、莊淑理、商美月
    等8 人出具之贓物認領保管各1 紙、高雄市政府警察局刑事
    警察大隊搜索扣押筆錄、扣押物品目錄表各1 份在卷可按，
    足見被告2 人上開自白，應與事實相符，其2 人確有共同為
    附表一所示之竊盜犯行，洵堪認定。
(二)被告乙○○雖矢口否認附表二所示之竊盜及前揭侵占遺失物
    之犯行，惟查：(1)告訴人黃瓊珠於95年12月6 日警詢時指訴
    ：「我是於95年8 月10日19時15分，在屏東縣屏東市○○里
    ○○路113-3 號書香園租書店前，我進入該店租書時，將重
    機車停放於店門口，出來時就發現機車置物箱被撬開，裡面
    的包包及財物被竊。」、「 (當時失竊)spring 手提包1 只
    ，內有現金8 萬元、IF牌皮夾1 個、零錢包1 個、三星牌手
    機1 支、身分證、健保卡、汽、機車駕、行照，及當天剛買
    的T 恤4 件、褲子2 件 (價值如認領發票上所載1923元）」
    、「 (警方於95年10月20日乙○○執行搜索時所查扣的贓物
    中)經 我認領有2 張我被竊發票。」等語 (見警詢筆錄)。
    被害人蔡怡鳳於96年2 月8 日警詢時陳述：「我是於95年8
    月10日19時左右，在高雄縣鳳山市○○路上 (麵包店前)，
    我下車買東西時，將機車停在路邊，我買完麵包要騎車時發
    現我機車置物箱被撬開，裡面的包包及財物失竊。」、「 (
    當時失竊)我 的身分證、健保卡、駕照、包包1 個 (價值新
    台幣400 元)、 發票3 張、電話門號預付卡1 張、現金新台
    幣1500元。」、「 (警方於95年10月20日乙○○執行搜索時
    所查扣的贓物中)經 我認領有乙張我被竊統一發票 (號碼
    PQ00 000000)」等語 (見警詢筆錄)。 而警方於95年10月20
    日前往乙○○住處執行搜索時所查扣之統一發票中，確有告
    訴人黃瓊珠及被害人蔡怡鳳購物取得之統一發票，亦有黃瓊
    珠及蔡怡鳳2 人指認之統一發票影本3 張 (號碼分別為
    PS00000000、PS00000000、PQ00000000) 、其2 人出具之贓
    物認領保管單各1 紙及高雄市政府警察局95年11月24日警刑
    大字偵10字第0950012567號函、豐屏興業股份有限公司95
    年11月30日豐屏發（95）年字第073 號函及七熹股份有限公
    司96年1 月10日熹總第9600110001號函各1 紙在卷可按。本
    院審酌上開扣案之統一發票既係被害人黃瓊珠、蔡怡鳳2 人
    遭竊時一併遭人竊走之物，衡諸常情，統一發票並非極具價
    值之財物，苟係被告乙○○以外之人竊取被害人黃瓊珠、蔡
    怡鳳2 人之上開之財物，行竊之人怎可能刻意於竊得財物之
    後，再單獨將統一發票交予被告乙○○？再者，被告乙○○
    雖辯稱前揭警方扣案之統一發票係伊購買東西後取得云云，
    惟警方係依據上開發票上所記載之集點卡卡號、會員編號等
    資料，分別向豐屏興業股份有限公司、七熹股份有限公司查
    詢集點卡、會員卡所屬之會員年籍資料，再聯絡被害人黃瓊
    珠、蔡怡鳳2 人出面指認無誤，業如前述。足見警方查扣之
    上開統一發票確係被害人黃瓊珠、蔡怡鳳2 人購物取得之統
    一發票，並非被告乙○○購物後取得之統一發票，堪予認定
    。綜合上述，足見被告乙○○確有附表二所示之竊盜犯行，
    其空言卸責，不足採信。(2)被害人黃士杰於96年1 月19日警
    詢時指訴：「我是於95年7 月中旬，在高雄市區某處，我的
    皮夾在騎機車時從口袋內掉出來，我一時也不知道，過了幾
    天以後找不到皮夾時，才發現皮夾掉了。」、「 (當時遺失
    )皮 夾跟一些證件，皮夾內的現金有多少，我也忘記了）」
    、「 (警方於95年10月20日在施００家中所查獲的發票一疊
    中)， 有乙張家樂福高雄十全店95年6 月15日所開立的統一
    發票 (NP00000000號)本 張發票是我遺失 (筆錄誤載為失竊
    )沒 錯。」等語 (見警詢筆錄)。 而警方於95年10月20日前
    往乙○○住處執行搜索時所查扣之統一發票中，確有被害人
    黃士杰購物取得之統一發票，亦有黃士杰指認之統一發票影
    本1 張 (號碼NP00000000) 及其出具之贓物認領保管單1 紙
    及家樂福股份有限公司95年12月4 日函1 紙在卷可按。本院
    審酌上開扣案之統一發票既係被害人黃士杰遺失皮包時一併
    遺失之物，衡諸常情，統一發票並非極具價值之財物，苟係
    被告乙○○以外之人拾獲被害人黃士杰之上開財物，拾獲之
    之人怎可能刻意於拾獲財物之後，再單獨將1 張統一發票交
    予被告乙○○？或者，統一發票雖非極具價值之財物，拾獲
    者拾獲上開財物之後，縱將統一發票棄置路旁，被告乙○○
    亦非無可能刻意撿拾遭人丟棄之1 張統一發票。然被告乙○
    ○既辯稱前揭警方扣案之統一發票係伊購買東西後取得云云
    ，即可排除其間接拾獲之可能。且警方係依據上開發票上所
    記載之家樂福卡卡號，向家樂福股份有限公司查詢會員卡所
    屬之會員年籍資料，再聯絡被害人黃士杰出面指認無誤，業
    如前述，足見警方查扣之上開統一發票確係被害人黃士杰不
    慎遺失之統一發票，並非被告乙○○購物後取得之統一發票
    ，堪予認定。綜合上述，足見被告乙○○確有前揭侵占遺失
    物之犯行，洵堪認定，其空言卸責，委無足採。
二、核被告乙○○所為附表一、附表二所示之犯行，均係犯刑法
    第320 條第1 項之竊盜罪，其所為侵占黃士杰之財物部分，
    係犯刑法第337 條侵占脫離本人持有之物罪；核被告甲○○
    所為附表一所示之犯行，均係犯刑法第320 條第1 項之竊盜
    罪。被告乙○○與甲○○2 人間所犯附表一所示之竊盜犯行
    ，應依刑法第28條規定論以共同正犯。又被告乙○○前因竊
    盜案件，經法院判決有期徒刑8 月確定，於94年1 月20日執
    行完畢，此有臺灣高等法院被告乙○○之前案紀錄表1 份在
    卷可按，其於有期徒刑執行完畢後5 年內再故意犯附表一、
    附表二所示有期徒刑以上之罪，均為累犯，均應依刑法第47
    條第1 項之規定，論以累犯，並均加重其刑。另被告乙○○
    所犯如附表一、附表二所示之竊盜罪，及被告甲○○所犯如
    附表一所示之竊盜罪，犯意各別，侵害不同法益，均應依數
    罪併罰之例處斷。爰審酌被告乙○○、甲○○2 人於附表一
    所示之時、地，先後多次以徒手撬開機車置物箱或趁自用小
    客車車主未上鎖之際，打開車門，竊取他人之財物，被害人
    人數眾多，其造成之損害實屬鉅大；及被告甲○○犯罪後坦
    承犯行，態度良好，被告乙○○犯罪後雖坦承附表一所示之
    竊盜犯行，惟矢口否認附表二所示之竊盜及前揭侵占遺失物
    之犯行，態度尚非良好，及被告2 人犯罪之動機、目的、手
    段、所獲利益、所生危害等一切情狀，分別量處如附表一、
    附表二及主文所示之刑。又考量本件宣告被告乙○○罰金刑
    部分，係屬輕度之刑，苟易服勞役之折算標準過高，無異縮
    短被告乙○○之罰金刑，是本院認以新台幣1 千元折算1 日
    為適當。且就附表一、附表二之量刑部分，分別定如主文所
    示之應執行刑，以資懲儆。
三、不另為無罪之諭知部分：
(一)公訴意旨略以：被告乙○○與甲○○2 人於附表一編號2 、
    3 、4 之時、地，竊取被害人陳惠玲、蔡淑惠、江彩蓮之財
    物時，另基於毀損之犯意，毀壞陳惠玲、蔡淑惠、江彩蓮等
    人之機車置物箱、鑰匙孔，致其不堪使用，因認被告乙○○
    與甲○○2 人此部分犯行，另涉刑法第3541條之毀損罪嫌等
    語。
(二)按犯罪事實應依證據認定之，無證據不得認定犯罪事實；又
    不能證明被告犯罪者，應諭知無罪之判決，刑事訴訟法第15
    4 條第2 項及第301 條第1 項分別定有明文。次按，共犯之
    自白，不得作為有罪判決之唯一證據，仍應調查其他必要之
    證據，以察其是否與事實相符，刑事訴訟法第156 條第2 項
    亦定有明文。又認定不利被告之事實，須依積極證據，苟積
    極證據不足為不利於被告事實之認定時，即應為有利於被告
    之認定，更不必有何有利之證據；而所謂「積極證據足以為
    不利被告事實之認定」，係指據為訴訟上證明之全盤證據資
    料，在客觀上已達於通常一般之人均不致於有所懷疑，而得
    確信被告確曾犯罪之程度，若未達此一程度，而有合理懷疑
    之存在時，即無從為有罪之認定，最高法院30年上字第816
    號及76年台上字7986號分別著有判例可資參照。次按，刑法
    第354 條之毀損罪，以使所毀損之物，失其全部或一部之效
    用為構成要件。苟行為人毀損之物，並未失其主要效用，即
    不成立該條之罪 (最高法院47年台非字第34號、48年台上字
    第1072號、50年台上字第870 號要旨參照)。
(三)公訴人認被告乙○○與甲○○2 人涉有上開毀損罪嫌，無非
    係以被害人陳惠玲、蔡淑惠、江彩蓮於警詢時之陳述，為其
    主要論據。惟訊據乙○○與甲○○2 人均堅決否認上開犯行
    ，被告乙○○辯稱其並沒有毀壞被害人陳惠玲、蔡淑惠、江
    彩蓮等人之機車置物箱等語；被告甲○○則辯稱其與被告乙
    ○○共同行竊時，均是乙○○下手行竊，伊只是在旁把風，
    並不知道乙○○有無毀損被害人的機車置物箱，此部分不在
    犯意聯絡範圍內，縱被告乙○○有毀損之情事，其亦不成立
    毀損罪等語。
(四)經查，被害人陳惠玲、蔡淑惠、江彩蓮於警詢時分別陳述：
    「只是 (機車)置 物箱被撬開、被破壞，機車 (還)可 以使
    用。」、「 (機車)鑰 匙孔被破壞變形。」、「只是 (機車
    )置 物箱被撬開、被破壞，機車 (還)可 以使用。」等語 (
    均見警詢筆錄)。 惟被害人陳惠玲、蔡淑惠、江彩蓮並未提
    出其機車置物箱被撬開、破壞或機車鑰匙孔被破壞之照片，
    以資證明該機車置物箱、鑰匙孔是否喪失其全部或一部之效
    能，是否已達不堪使用之程度。揆諸首揭說明，被告乙○○
    、甲○○2 人所為是否與刑法第354 條之毀損罪構成要件相
    符，實有疑義。是以，公訴人所舉之證據，尚無法使本院獲
    致被告乙○○與甲○○2 人確有上開毀損犯行之確切心證。
    揆諸前揭說明，現存之證據既然不足為不利於被告乙○○、
    甲○○2 人事實之認定，則不論被告2 人之辯解真實性如何
    ，即應為被告乙○○、甲○○2 人有利之認定。故公訴人提
    出之證據尚不足以使本院形成被告2 人確有毀損犯行之有罪
    確信，既不能證明被告2 人犯有毀損罪，此部分原應依法為
    無罪之諭知，惟因此部分若成立犯罪，分別與上開附表一編
    號2 、3 、4 之犯罪事實部分，具有想像競合犯之裁判上一
    罪關係，爰不另為無罪之諭知，附此敘明。
據上論斷，應依刑事訴訟法第299 條第1 項前段，刑法第28條、
第320 條第1 項、第337 條、第47條第1 項、第42條第3 項、第
51條第5 款，刑法施行法第1 條之1 ，判決如主文。
本案經檢察官丙○○到庭執行職務。
中　　華　　民　　國　　96　　年　　4　　月　　 9　　日
                  刑事第九庭審判長法  官  王啟明
          　                      法　官  謝梨敏
                                  法  官  陳建和
以上正本證明與原本無異。
如不服本判決，應於收受送達後10日內向本院提出上訴書狀。
中　　華　　民　　國　　96　　年　　4　　月　　 9　　日
　　　　　　　　　　　　　　      書記官  林姵妤
附表一：（乙○○與甲○○2人共同竊盜事實一覽表）
┌──┬───────────┬─────────┬───┬──────────┐
│編號│ 犯罪時間、地點及手法 │竊得之財物        │被害人│量處之刑期          │
├──┼───────────┼─────────┼───┼──────────┤
│ 1  │95年9月26日19時許，在 │手提包1個（內有印 │吳友芬│甲○○：有期徒刑參月│
│    │台南市○區○○路91巷口│章、金融卡、SanDis│      │乙○○：有期徒刑肆月│
│    │附近黃昏市場，打開吳友│k牌隨身碟1支、MOTO│      │                    │
│    │芬駕駛之M8-7246 自小客│ROLA牌手機1支等物 │      │                    │
│    │車車門，竊取車內之咖啡│）。              │      │                    │
│    │色手提包1 只。        │                  │      │                    │
├──┼───────────┼─────────┼───┼──────────┤
│ 2  │95年10月17日19時許，在│現金800元、TELSON │陳惠玲│甲○○：有期徒刑參月│
│    │台南市○○路旁，撬開陳│牌TDC320型手機1 支│      │乙○○：有期徒刑肆月│
│    │惠玲騎乘之機車置物箱 (│、證件、信用卡、隨│      │                    │
│    │未致其不堪使用)， 竊取│身碟、禮券等物    │      │                    │
│    │陳惠玲置於置物箱內之財│                  │      │                    │
│    │物。                  │                  │      │                    │
├──┼───────────┼─────────┼───┼──────────┤
│ 3  │95年10月17日19時30分許│包包1個（內有現金 │蔡淑惠│甲○○：有期徒刑參月│
│    │，在台南市○區○○路26│1500元、證件、化妝│      │乙○○：有期徒刑肆月│
│    │號前，撬開蔡淑惠騎乘之│品、SonyEricsson牌│      │                    │
│    │機車置物箱 (未致其不堪│T230型手機1 支、  │      │                    │
│    │使用)， 竊取蔡淑惠所有│Sony 牌SSC-M2 數位│      │                    │
│    │置於置物箱內之包包1 個│相機1台 、化妝品、│      │                    │
│    │。                    │信用卡、iPod-MP3隨│      │                    │
│    │                      │身碟1台 （序號JQ44│      │                    │
│    │                      │9E3KR5 R）、鑰匙、│      │                    │
│    │                      │保險卡等物。      │      │                    │
├──┼───────────┼─────────┼───┼──────────┤
│ 4  │95年10月17日20時許，在│證件、信用卡、Inno│江彩蓮│甲○○：有期徒刑參月│
│    │台南市○○路760號前， │stream牌i2000型手 │      │乙○○：有期徒刑肆月│
│    │打開江彩蓮騎乘之H3S-01│機1支。           │      │                    │
│    │0 機車置物箱 (未致其不│                  │      │                    │
│    │堪使用)， 竊取江彩蓮所│                  │      │                    │
│    │有置於置物箱內之財物。│                  │      │                    │
├──┼───────────┼─────────┼───┼──────────┤
│ 5  │95年10月17日20時45分許│證件、現金5000 元 │顏櫻桃│甲○○：有期徒刑參月│
│    │，在台南市○區○○路二│、信用卡、金融卡、│      │乙○○：有期徒刑肆月│
│    │段與建南路口，打開顏櫻│MOTOROLA牌T720型手│      │                    │
│    │桃騎乘之機車置物箱 (未│機1 支、皮夾。    │      │                    │
│    │致其不堪使用)， 竊取顏│                  │      │                    │
│    │櫻桃所有置於置物箱內之│                  │      │                    │
│    │財物。                │                  │      │                    │
├──┼───────────┼─────────┼───┼──────────┤
│ 6  │95年10月17日21時30分許│手提包1個（內有證 │朱俞樺│甲○○：有期徒刑參月│
│    │，在高雄縣湖內鄉○○路│件、現金100元、記 │      │乙○○：有期徒刑肆月│
│    │一段大湖國小附近某全家│事本、零錢包、MSI │      │                    │
│    │便利商店前，打開朱俞樺│牌MP3隨身碟1個、  │      │                    │
│    │騎乘之WJP-530 機車置物│PHILIPS牌手機1支等│      │                    │
│    │箱 (未致其不堪使用)， │物）。            │      │                    │
│    │竊取朱俞樺所有置於置物│                  │      │                    │
│    │箱內之手提包1 個。    │                  │      │                    │
├──┼───────────┼─────────┼───┼──────────┤
│ 7  │95年10月19日12時許，在│皮包1個（內有現金 │莊淑理│甲○○：有期徒刑參月│
│    │屏東縣潮州鎮○○路10號│6200元、MOTOROLA牌│      │乙○○：有期徒刑肆月│
│    │前，竊取莊淑理所有置於│V180手機1支、證件 │      │                    │
│    │機車置物箱內之皮包1 個│、存摺、印章、金融│      │                    │
│    │。                    │卡、信用卡等物）。│      │                    │
├──┼───────────┼─────────┼───┼──────────┤
│ 8  │95年10月19日19時30分許│手提包1個（內有   │商美月│甲○○：有期徒刑參月│
│    │，在屏東縣潮州鎮○○路│NOKIA牌手機、黑色 │      │乙○○：有期徒刑肆月│
│    │明治橋附近，趁商美月停│皮夾信用卡、證件、│      │                    │
│    │妥PB-3767號自小客車下 │粉紅色女用皮夾、記│      │                    │
│    │車購物，車門未鎖之際，│事本、鑰匙、存摺、│      │                    │
│    │竊取其車內之手提包1 個│印章等物）。      │      │                    │
│    │。                    │                  │      │                    │
└──┴───────────┴─────────┴───┴──────────┘
附表二：（乙○○竊盜事實一覽表）
┌──┬───────────┬─────────┬───┬──────────┐
│編號│犯罪時間、地點及手法  │竊取之財物        │被害人│量處之刑期          │
├──┼───────────┼─────────┼───┼──────────┤
│ 1  │95年8 月10日19時15分之│手提包1個（內有現 │黃瓊珠│有期徒刑陸月        │
│    │後某時許，在屏東縣屏東│金8萬元、IF牌皮夾1│      │                    │
│    │市○○路111-3 號書香園│個、零錢包1個、三 │      │                    │
│    │租書店前，撬開機車置物│星牌手機1 支、身分│      │                    │
│    │箱 (未致其不堪使用)， │證、健保卡、汽、機│      │                    │
│    │竊取黃瓊珠所有置於置物│車駕照、行照、T 恤│      │                    │
│    │箱內之財物及spring牌手│4 件、褲子2 件、統│      │                    │
│    │提包1 個。            │一發票等物）。    │      │                    │
├──┼───────────┼─────────┼───┼──────────┤
│ 2  │95年8 月10日19時之後某│包包1 個（內有身分│蔡怡鳳│有期徒刑陸月        │
│    │時許，在高雄縣鳳山市博│證、健保卡、駕照、│      │                    │
│    │愛路某麵包店前，撬開機│統一發票、電話門號│      │                    │
│    │車置物箱 (未致其不堪使│預付卡及現金1500元│      │                    │
│    │用)， 竊取蔡怡鳳所有置│等物）。          │      │                    │
│    │於置物箱內之包包1 個。│                  │      │                    │
└──┴───────────┴─────────┴───┴──────────┘
附錄本案論罪科刑法條：
中華民國刑法第320條
（普通竊盜罪、竊佔罪）意圖為自己或第三人不法之所有，而竊
取他人之動產者，為竊盜罪，處5 年以下有期徒刑、拘役或5 百
元以下罰金。
意圖為自己或第三人不法之利益，而竊佔他人之不動產者，依前
項之規定處斷。
前二項之未遂犯罰之。
中華民國刑法第337條
（侵占遺失物罪）意圖為自己或第三人不法之所有，而侵占遺失
物、漂流物或其他離本人所持有之物者，處5 百元以下罰金。
